臺灣屏東地方法院刑事判決　　　　　　　110年度易字第441號
公　訴　人　臺灣屏東地方檢察署檢察官
被　　　告　潘學安




上列被告因竊盜等案件，經檢察官提起公訴（110 年度偵字第19
48號、110 年度偵緝字第82號），被告於準備程序期日就被訴事
實為有罪陳述，本院合議庭裁定由受命法官獨任進行簡式審判程
序，判決如下：
    主  文
潘學安犯如附表編號1 至5 所示之罪，各處如附表編號1 至5 「
主文欄」所示之刑及沒收。不得易科罰金之有期徒刑部分，應執
行有期徒刑壹年陸月。
    事  實
一、潘學安意圖為自己不法之所有，基於竊盜之犯意，分別於如
    附表編號1 至4 所示之時間、地點，以如附表編號1 至4 所
    示之方式，竊取如附表編號1 至4 「犯罪所得」欄所示之物
    得手。
二、潘學安復基於侵入住居之犯意，於如附表編號5 所示之時間
    、地點，以如附表編號5 所示之方式，無故侵入陳豹之住處
    。
三、嗣警分別以如附表編號1 至5 「查獲經過」欄所示之方式追
    查，而知上情。
四、案經陳豹訴由屏東縣政府警察局恆春分局報告臺灣屏東地方
    檢察署檢察官偵查起訴。
    理  由
一、本案被告潘學安所犯係死刑、無期徒刑、最輕本刑為3 年以
    上有期徒刑以外之罪，其於準備程序中就被訴事實為有罪之
    陳述，經法官告知簡式審判程序之旨，並聽取當事人之意見
    後，本院認為適宜由受命法官獨任進行簡式審判程序。
二、上開事實，業經被告於本院審理時坦承不諱（本院卷第79、
    85、89頁），核與證人即告訴人陳豹、證人即被害人丁原莉
    於警詢時之證述均大致相符（警2000卷第17-19 頁；警600
    卷第15-21 頁；偵1948卷第49-53 頁），並有警製偵查報告
    暨職務報告、屏東縣政府警察局恆春分局搜索扣押筆錄、扣
    押物品目錄表、贓物認領保管單、扣案物照片、現場照片等
    件附卷可稽（警2000卷第5 、23-31 頁；警600 卷第5 、27
    -53 頁；本院卷第35頁），堪認被告上開任意性自白均核與
    客觀事實相符，可以採信。綜上，本案事證明確，被告前揭
    犯行均可堪認定，應予依法論科。
三、論罪科刑
  ㈠核被告所為，如附表編號1 所示之部分，係犯刑法第321 條
    第1 項第1 款之侵入住宅竊盜罪；如附表編號2 至4 所示之
    部分，係犯刑法第321 條第1 項第1 款、第2 款之踰越牆垣
    侵入住宅竊盜罪；如附表編號5 所示之部分，係犯刑法第30
    6 條第1 項之侵入住居罪。被告上開犯行，犯意各別，行為
    互殊，應予分論併罰。
  ㈡又被告前因竊盜案件，經本院以107 年度易字第997 號判決
    判處有期徒刑6 月確定，於民國108 年9 月9 日徒刑執行完
    畢等情，有臺灣高等法院被告前案紀錄表在卷可佐，則被告
    受徒刑執行完畢後，5 年內故意再犯本案有期徒刑以上之罪
    ，為累犯，應依刑法第47條第1 項規定加重其刑。至於司法
    院釋字第775 號解釋，依解釋文及理由之意旨，係指構成累
    犯者，不分情節，一律加重最低本刑，於不符合刑法第59條
    所定要件之情形下，致生行為人所受之刑罰超過其所應負擔
    罪責之個案，不符罪刑相當原則、比例原則。於此範圍內，
    在修正前，為避免發生上述罪刑不相當之情形，法院就該個
    案應裁量是否加重最低本刑；依此，該解釋係指個案應量處
    最低法定刑、又無法適用刑法第59條在內減輕規定之情形，
    法院應依此解釋意旨裁量不予加重最低本刑（最高法院108
    年度台上字第338 號判決意旨參照），本案依被告累犯及犯
    罪情節，並無上開情事，自均應依累犯規定加重其刑，附此
    敘明。
  ㈢被告如附表編號1 所示之犯行，乃係於警方尚未發覺其竊盜
    犯行前自首之情，有警製偵查報告在卷足稽（警2000卷第5
    頁），考量被告能勇於面對司法，嗣並接受裁判，就如附表
    一編號1 所示之部分，爰依刑法第62條前段規定減輕其刑，
    並依法先加重後減輕之。
  ㈣爰審酌被告正值青壯、身體健全，卻不思以己身之力循正當
    途徑獲取所需，恣意侵入他人住宅竊取財物，危害告訴人及
    被害人對於財產之管領權與住居安寧，並影響社會治安，所
    為誠屬不應該，且其前有多起竊盜前案紀錄（累犯部分不重
    覆評價），有臺灣高等法院被告前案紀錄表附卷可稽，素行
    非佳；惟念及被告犯後尚能坦承犯行之犯後態度，並參考其
    犯罪之動機、手段、告訴人及被害人所受損害之程度，兼衡
    其於本院審理時自陳之家庭、生活、經濟與工作狀況（本院
    卷第89頁）等一切情狀，就其所犯分別量處如附表「主文欄
    」所示之刑，並就得易科罰金部分，諭知易科罰金之折算標
    準，再就不得易科罰金部分，定其應執行之刑如主文所示。
四、沒收
  ㈠按犯罪所得，屬於犯罪行為人者，沒收之；前2 項（即前述
    犯罪所得）之沒收，於全部或一部不能沒收或不宜執行沒收
    時，追徵其價額；犯罪所得已實際合法發還被害人者，不予
    宣告沒收或追徵，刑法第38條之1 第1 項前段、第3 項、第
    5 項分別定有明文。
  ㈡經查：
  ⒈如附表編號1 所示之犯行部分
    被告此部分犯行所竊得之行動電話1 支（廠牌：OPPO、顏色
    ：銀色）及行動電話充電器1 組已經警發還被害人，有上開
    贓物認領保管單在卷可考，爰均不予宣告沒收。
  ⒉如附表編號2 至4 所示之犯行部分
    被告如附表編號2 所示之犯行所竊得之行動電話1 支（廠牌
    ：VIVO、顏色：淡藍色）業經警發還告訴人，亦有上開贓物
    認領保管單在卷可考，爰不予宣告沒收。至於如附表編號2
    至4 所示之犯行所竊得之現金與如附表編號2 所示犯行所竊
    得之烏龍茶飲料1 瓶，均未返還予告訴人，為避免被告因犯
    罪而坐享犯罪所得，爰均依刑法第38條之1 第1 項前段規定
    ，分別於被告所犯之罪刑項下宣告沒收之，並應分別於全部
    或一部不能沒收或不宜執行沒收時，依同條第3 項規定，追
    徵其價額。
據上論斷，應依刑事訴訟法第273 條之1 第1 項、第299 條第1
項前段，刑法第321 條第1 項第1 款、第2 款、第306 條第1 項
、第47條第1 項、刑法第62條前段、第51條第5 款、第38條之1
第1 項前段、第3 項，刑法施行法第1 條之1 第1 項，判決如主
文。
本案經檢察官李仲仁提起公訴，檢察官楊婉莉到庭執行職務。
中    華    民    國   110    年    11    月    23    日
                    刑事第五庭  法  官  江永楨
以上正本證明與原本無異。
如不服本判決應於收受判決後20日內向本院提出上訴書狀，並應
敘述具體理由；其未敘述上訴理由者，應於上訴期間屆滿後20日
內向本院補提理由書（均須按他造當事人之人數附繕本）「切勿
逕送上級法院」。
中    華    民    國   110    年    11    月    23    日
                                書記官  洪韻雯
　
附錄本判決論罪科刑法條：
刑法第306條
無故侵入他人住宅、建築物或附連圍繞之土地或船艦者，處1 年
以下有期徒刑、拘役或9 千元以下罰金。
無故隱匿其內，或受退去之要求而仍留滯者，亦同。
刑法第321條
犯前條第1項、第2項之罪而有下列情形之一者，處6月以上5年以
下有期徒刑，得併科50萬元以下罰金：
一、侵入住宅或有人居住之建築物、船艦或隱匿其內而犯之。
二、毀越門窗、牆垣或其他安全設備而犯之。
三、攜帶兇器而犯之。
四、結夥三人以上而犯之。
五、乘火災、水災或其他災害之際而犯之。
六、在車站、港埠、航空站或其他供水、陸、空公眾運輸之舟、
車、航空機內而犯之。
前項之未遂犯罰之。
　
附表：
┌─┬───┬────┬────┬─────────┬─────────┬─────────┐
│編│告訴人│  時間  │        │                  │                  │                  │
│號│／被害├────┤犯罪所得│     方式         │     查獲經過     │      主文欄      │
│  │人    │  地點  │        │                  │                  │                  │
├─┼───┼────┼────┼─────────┼─────────┼─────────┤
│1 │丁原莉│109 年7 │行動電話│潘學安於左列時間、│潘學安於警方尚未發│潘學安犯侵入住宅竊│
│  │      │月19日20│1 支（廠│地點，見丁原莉住處│覺其竊盜犯行前，即│盜罪，累犯，處有期│
│  │      │時許    │牌：OPPO│未上鎖，趁該址無人│主動攜帶左列物品至│徒刑肆月，如易科罰│
│  │      ├────┤、顏色：│在內之際，侵入該址│屏東縣政府警察局恆│金，以新臺幣壹仟元│
│  │      │屏東縣恆│銀色）、│後，徒手竊取丁原莉│春分局建民派出所交│折算壹日。        │
│  │      │春鎮光明│行動電話│所有、放置屋內之左│付予警方扣案，並向│                  │
│  │      │路48巷上│充電器1 │列物品。          │警方坦承該竊盜犯行│                  │
│  │      │丁原莉之│組      │                  │而自首（左列物品均│                  │
│  │      │住處（地│        │                  │已發還予丁原莉）。│                  │
│  │      │址詳卷）│        │                  │                  │                  │
│  │      │        │        │                  │                  │                  │
│  │      │        │        │                  │                  │                  │
├─┼───┼────┼────┼─────────┼─────────┼─────────┤
│2 │陳豹  │110 年2 │行動電話│潘學安於左列時間，│潘學安於如附表編號│潘學安犯踰越牆垣侵│
│  │      │月7 日13│1 支（廠│翻躍陳豹住處之後方│5 所示之時間，侵入│入住宅竊盜罪，累犯│
│  │      │時許    │牌：VIVO│圍牆而侵入該址後，│陳豹住處，遭陳豹發│，處有期徒刑捌月。│
│  │      │        │、顏色：│徒手竊取陳豹所有、│現而報警處理，經警│未扣案之犯罪所得新│
│  │      ├────┤淡藍色）│放置屋內之左列物品│到場後當場於潘學安│臺幣壹仟貳佰元及烏│
│  │      │屏東縣恆│、烏龍茶│及現金。          │身上扣得左列行動電│龍茶飲料壹瓶均沒收│
│  │      │春鎮恆南│飲料1 瓶│                  │話1 支（已發還陳豹│之，於全部或一部不│
│  │      │路117 巷│、新臺幣│                  │）。              │能沒收或不宜執行沒│
│  │      │上陳豹之│（下同）│                  │                  │收時，追徵其價額。│
│  │      │住處（地│1,200 元│                  │                  │                  │
│  │      │址詳卷）│        │                  │                  │                  │
│  │      │        │        │                  │                  │                  │
│  │      │        │        │                  │                  │                  │
├─┼───┼────┼────┼─────────┼─────────┼─────────┤
│3 │陳豹  │110年2月│500元   │潘學安於左列時間，│潘學安於如附表編號│潘學安犯侵入踰越牆│
│  │      │8 日10時│        │翻躍陳豹住處之後方│5 所示之時間，侵入│垣住宅竊盜罪，累犯│
│  │      │許      │        │圍牆而侵入該址後，│陳豹住處，遭陳豹發│，處有期徒刑柒月。│
│  │      ├────┤        │徒手竊取陳豹所有、│現而報警處理，經警│未扣案之犯罪所得新│
│  │      │屏東縣恆│        │放置屋內之左列現金│到場後詢問陳豹而知│臺幣伍佰元沒收之，│
│  │      │春鎮恆南│        │。                │左情。            │於全部或一部不能沒│
│  │      │路117 巷│        │                  │                  │收或不宜執行沒收時│
│  │      │上之陳豹│        │                  │                  │，追徵其價額。    │
│  │      │住處（地│        │                  │                  │                  │
│  │      │址詳卷）│        │                  │                  │                  │
├─┼───┼────┼────┼─────────┼─────────┼─────────┤
│4 │陳豹  │110年2月│4,500元 │潘學安於左列時間，│潘學安於如附表編號│潘學安犯侵入踰越牆│
│  │      │9 日19時│        │翻躍陳豹住處之後方│5 所示之時間，侵入│垣住宅竊盜罪，累犯│
│  │      │20分時許│        │圍牆而侵入該址後，│陳豹住處，遭陳豹發│，處有期徒刑捌月。│
│  │      ├────┤        │徒手竊取陳豹所有、│現而報警處理，經警│未扣案之犯罪所得新│
│  │      │屏東縣恆│        │放置屋內之左列現金│到場後詢問陳豹而知│臺幣肆仟伍佰元沒收│
│  │      │春鎮恆南│        │。                │左情。            │之，於全部或一部不│
│  │      │路117 巷│        │                  │                  │能沒收或不宜執行沒│
│  │      │上之陳豹│        │                  │                  │收時，追徵其價額。│
│  │      │住處（地│        │                  │                  │                  │
│  │      │址詳卷）│        │                  │                  │                  │
├─┼───┼────┼────┼─────────┼─────────┼─────────┤
│5 │陳豹  │110年2月│無      │潘學安於左列時間、│潘學安侵入陳豹住處│潘學安犯侵入住宅罪│
│  │      │10日9 時│        │翻躍陳豹住處之後方│後，遭陳豹發現而報│，累犯，處拘役肆拾│
│  │      │許      │        │圍牆而侵入該址。  │警處理。          │日，如易科罰金，以│
│  │      ├────┤        │                  │                  │新臺幣壹仟元折算壹│
│  │      │屏東縣恆│        │                  │                  │日。              │
│  │      │春鎮恆南│        │                  │                  │                  │
│  │      │路117 巷│        │                  │                  │                  │
│  │      │上之陳豹│        │                  │                  │                  │
│  │      │住處（地│        │                  │                  │                  │
│  │      │址詳卷）│        │                  │                  │                  │
└─┴───┴────┴────┴─────────┴─────────┴─────────┘
卷別對照表：
┌─────┬──────────────────────────┐
│   簡稱   │                        卷別                        │
├─────┼──────────────────────────┤
│警2000卷  │屏東縣政府警察局恆春分局恆警偵均字第10931802000 號卷│
├─────┼──────────────────────────┤
│警600卷   │屏東縣政府警察局恆春分局恆警偵政字第11030300600 號卷│
├─────┼──────────────────────────┤
│偵1948卷  │臺灣屏東地方檢察署110 年度偵字第1948號卷            │
├─────┼──────────────────────────┤
│本院卷    │臺灣屏東地方法院110年度易字第441號卷                │
└─────┴──────────────────────────┘